最　高　行　政　法　院　裁　定
　　　　　　　　　　　　　　　　　　 96年度裁字第03461號
上　訴　人　甲○○
被 上訴 人　臺北縣新莊地政事務所
代　表　人　乙○○
上列當事人間因有關土地登記事務事件，上訴人對於中華民國95
年11月30日臺北高等行政法院95年度訴字第1333號判決，提起上
訴，本院裁定如下：
　　主  文
上訴駁回。
上訴審訴訟費用由上訴人負擔。
　　理  由
一、按對於高等行政法院判決之上訴，非以其違背法令為理由，
    不得為之，行政訴訟法第242條定有明文。依同法第243條第
    1項規定，判決不適用法規或適用不當者，為違背法令；而
    判決有同條第2項所列各款情形之一者，為當然違背法令。
    是當事人對於高等行政法院判決上訴，如依行政訴訟法第24
    3條第1項規定，以高等行政法院判決有不適用法規或適用不
    當為理由時，其上訴狀或理由書應有具體之指摘，並揭示該
    法規之條項或其內容；若係成文法以外之法則，應揭示該法
    則之旨趣；倘為司法院解釋或本院之判例，則應揭示該判解
    之字號或其內容。如以行政訴訟法第243條第2項所列各款情
    形為理由時，其上訴狀或理由書，應揭示合於該條項各款之
    事實。上訴狀或理由書如未依此項方法表明者，即難認為已
    對高等行政法院判決之違背法令有具體之指摘，其上訴自難
    認為合法。
二、本件上訴人於民國93年1月29日以時效取得土地所有權為由
    ，向被上訴人申請複丈位於臺北縣五股鄉○○○段內岩小段
    73-1、73-2地號土地暨同段崩山小段119-6、120、123、125
    -1、145-2地號土地所包圍毗鄰未經登記之土地（下稱系爭
    土地），前經被上訴人審查結果，認為上訴人所檢附相鄰土
    地之證明人資料與土地登記簿所載資料不符，於93年2月13
    日以複丈補正字第42號通知書通知補正，雖上訴人於同年3
    月1日補正，惟該證明人資料仍與土地登記簿不符，被上訴
    人乃以上訴人未於補正期限內依通知補正事項完全補正，依
    地籍測量實施規則第213條規定駁回其申請。上訴人不服，
    提起訴願，訴願機關以地籍測量實施規則第208條規定所稱
    之占有土地四鄰證明，應不以與占有土地相鄰接之土地所有
    權人所出具之證明為限，且系爭土地是否為取得時效之對象
    ，亦尚待究明為由，爰將原處分撤銷，責由被上訴人查明後
    另為適法之處分。上訴人復於94年6月22日以被上訴人收件
    94年莊登總字第001190號申請書，再行提出時效取得系爭土
    地（經被上訴人暫編定臺北縣五股鄉○○○段崩山小段148
    地號）所有權申請登記為所有人，案經被上訴人審查，以94
    年7月6日北縣莊地登字第0940009345號函行政院農業委員會
    查詢系爭土地相關事宜，經行政院農業委員會林務局以94年
    9月6日林政字第0941619062號函復系爭土地為森林且為有國
    有，不得為時效取得之標的，被上訴人遂於94年9月9日以莊
    地登駁字第000303號土地登記案件駁回通知書駁回上訴人之
    申請。上訴人猶未甘服，提起訴願及行政訴訟，均遭駁回，
    遂提起本件上訴。其上訴意旨略以：本件系爭土地上生長之
    樹木既經上訴人提出「臺灣總督府檔案平埔族關係文選輯
    續編下冊」第338頁之證物證明係由「長開」者開墾而植，
    原審僅憑上訴人所陳現場照片10幀及行政院農業委員會林務
    局派員勘查之結果，即認定系爭土地上生長之樹木是「群生
    林木」而非「人工植生之林木」，並援用土地法第37條第2
    項、第2條第1項、第41條、土地登記規則第1條、第57條、
    森林法第3條、森林法施行細則第2條等規定，將上訴人之訴
    駁回，顯然誤認事實且判決不備理由及適用法規不當云云。
    惟核其所陳上述理由，無非係就原審取捨證據、認定事實之
    職權行使，任意加予指摘，並就原審已論斷者，泛言未論斷
    ，或就原審所為論斷，泛言其論斷矛盾，而未具體說明其有
    何不適用法規或適用法規不當之情形，並揭示該法規之條項
    或其內容，及合於行政訴訟法第243條第2項所列各款之事實
    ，難認對該判決之如何違背法令已有具體之指摘。依首揭說
    明，應認其上訴為不合法。
據上論結，本件上訴為不合法，依行政訴訟法第249條第1項前段
、第104條、民事訴訟法第95條、第78條，裁定如主文。
中　　華　　民　　國　　96　　年　　12　　月　　7　　 日
                    最高行政法院第五庭
                        審判長法官　林　茂　權
                              法官　侯  東  昇
                              法官　鄭　忠　仁
                              法官　黃　本　仁
                              法官　吳　東　都
以  上  正  本  證  明  與  原  本  無  異
中　　華　　民　　國　　96　　年　　12　　月　　7　　 日
　　　　　　　　　　　　　　　書記官　王　福　瀛
